【裁判字號】    92,交聲,1742
【裁判日期】    921231
【裁判案由】    交管條例聲異
【裁判全文】
臺灣板橋地方法院交通事件裁定                  九十二年度交聲字第一七四二號
    原處分機關  交通部公路總局臺北區監理所板橋監理站
    異  議  人  甲○○
    即受處分人
右列異議人因違反道路交通管理處罰條例案件，對於交通部公路總局臺北區監理所板
橋監理站於民國九十二年十一月十三日以北監自裁字第裁四一－ＢＦ0000000
號所為之裁決處分（原舉發案號：高雄市政府警察局交通大隊九十年九月三十日第Ｂ
Ｆ0000000號），聲明異議，本院裁定如左：
    主  文
異議駁回。
    理  由
一、按汽車駕駛人，行經有燈光號誌管制之交岔路口闖紅燈者，處新臺幣一千八百元
    以上五千四百元以下罰鍰，道路交通管理處罰條例第五十三條定有明文。又汽車
    駕駛人有第五十三條情形者，記違規點數三點，同條例第六十三條第一項第三款
    亦定有明文。
二、原處分意旨略以：本件異議人即受處分人甲○○於民國九十年九月三十日，駕駛
    車牌號碼為ＸＨＩ－九一五號之重型機車，行經有燈光號誌管制之高雄市○○路
    與金鼎路路口時闖紅燈，經高雄市政府警察局交通大隊執勤警員以第ＢＦ000
    0000號違反道路交通管理事件通知單（下稱舉發通知單）逕行舉發，嗣異議
    人因未於戶籍地居住，致本件舉發通知單無法以掛號郵寄送達而退回原舉發機關
    ，原舉發機關依行政程序法第七十四條第二項及第三項之規定寄存於郵局三個月
    而生合法送達之效力後，經交通部公路總局臺北區監理所板橋監理站（下稱板橋
    監理站）於九十二年十一月十三日以北監自裁字第裁四一－ＢＦ0000000
    號裁決書逕行裁決，裁處異議人罰鍰新臺幣（下同）四千五百元，並記違規點數
    三點。
三、聲明異議意旨略以：異議人因長期在高雄工作，並未實際居住於臺北縣中和市○
    ○街四六巷六號三樓之戶籍地，故未收到本件舉發通知單，絕非故意不繳納罰鍰
    ，請求撤銷原處分云云。
四、經查異議人自違規迄今，其車籍地址與戶籍地址均同為臺北縣中和市○○街四六
    巷六號三樓，且本件裁決書經向該址送達時，亦由其妹林夏香所代為收受等情，
    有板橋監理站車籍查詢表一份、法務部戶役政連結作業系統全戶基本資料二份附
    卷可稽，縱其確係於高雄工作，然既未搬遷戶籍，該址亦仍有家人居住，且能代
    為收受送達文書，顯見其住所仍係位於該址甚明。而原舉發機關以掛號郵務送達
    方式向異議人上開地址送達未晤後，業已依法將舉發通知單寄存於郵局等情，亦
    有高雄市政府警察局交通大隊九十二年十一月十二日高市警交字第○九二○○七
    ○九七三號函一份、送達證書影本一份在卷可佐，按原舉發機關就本件舉發通知
    單既已向異議人之住所送達，且依法寄存，即已踐行合法通知程序，依違反道路
    交通管理事件統一裁罰基準及處理細則第五條、行政程序法第七十四條第二項、
    第三項之規定，該舉發通知單於寄存郵局三個月後，即生合法送達之效力，如異
    議人因未實際居住其戶籍地致未收到舉發通知單而遲誤應到案期日，乃屬可歸責
    異議人本身之事由，無礙於舉發機關合法送達之效力。本件異議人甲○○對上開
    違規事實既不爭執，原處分機關援引首揭規定及違反道路交通管理事件統一裁罰
    標準表，裁處異議人罰鍰四千五百元，並記違規點數三點，並無不當，本件異議
    為無理由，應予駁回。
五、據上論斷，應依道路交通案件處理辦法第十九條，裁定如主文。
中      華      民      國    九十二    年     十二     月    三十一    日
                                        臺灣板橋地方法院交通法庭
                                            法  官   張  紹  省
右正本證明與原本無異。
如不服本裁定，應於送達後五日內，向本院提出抗告狀。
                                            書記官   周  雅  玲
中      華      民      國    九十二    年     十二     月    三十一    日


司法院資訊處製作；財團法人民間司法改革基金會備份。
